臺灣高雄地方法院刑事判決　　　　　　　110年度訴字第217號
公　訴　人　臺灣高雄地方檢察署檢察官
被　　　告　黃玉欣
上列被告因偽造有價證券等案件，經檢察官提起公訴（109 年度
偵字第13401 號），本院判決如下：
    主  文
丁○○犯竊盜罪，處拘役叁拾日，如易科罰金，以新臺幣壹仟元
折算壹日。又犯如附表一「主文欄」所示之罪，各處如附表一「
主文欄」所示之刑及沒收。所處拘役部分（竊盜罪及附表一編號
1 至5 、8 、10），應執行拘役壹佰貳拾日，如易科罰金，以新
臺幣壹仟元折算壹日。所處有期徒刑部分（附表一編號6 、7 、
9 ），應執行有期徒刑拾月，如易科罰金，以新臺幣壹仟元折算
壹日。
偽造之「丙○○」署名貳枚、「簡麗玲」署名壹枚、「王惠玲」
署名叁枚、變造之「王惠玲」署名壹枚均沒收。未扣案之犯罪所
得新臺幣貳仟貳佰元、「廣源良綠茶全身磨砂露」貳瓶、後背包
壹個、如附表二所示之物、「好奇純水嬰兒濕巾」貳包、褲子壹
件、汽油（價值新臺幣陸拾元）、微波爐壹台、AIR WALK混款鞋
壹雙、EL拉克蘭袖棉T 壹件、獨立筒床墊壹個、三星牌手機貳支
（型號分別為A30S、A51 ）均沒收，於全部或一部不能沒收或不
宜執行沒收時，追徵其價額。
    事  實
一、丁○○於民國109 年6 月28日晚上8 時52分許，前往高雄市
    ○○區○○○路00號17樓之2 「八五亞太旅館」預訂客房，
    竟意圖為自己不法之所有，基於竊盜之犯意，趁櫃檯人員丙
    ○○不注意之際，竊取丙○○放置在皮夾內之乙○商業銀行
    信用卡（卡號：0000-0000-0000-0000 號，下稱系爭信用卡
    ），得手後放入自己之皮夾中隱匿，並於訂房後離去。
二、丁○○於竊得系爭信用卡後，竟意圖為自己不法之所有，基
    於詐欺取財之犯意，分別於附表一編號1 至5 、8 、10所示
    時間，在附表一編號1 至5 、8 、10所示特約商店，持系爭
    信用卡佯裝為真正持卡人欲購物消費，致各該特約商店店員
    陷於錯誤，同意丁○○消費購物，並交付附表一編號1 至 5
    所示商品予丁○○，其中附表編號8 、10部分因刷卡交易失
    敗，而未詐得財物，該部分詐欺取財犯行因而未能得逞。
三、丁○○意圖為自己不法之所有，基於詐欺取財之犯意，於附
    表一編號6 ⑴所示時間，在附表一編號6 ⑴所示特約商店，
    持系爭信用卡佯裝為真正持卡人欲購物消費，致該特約商店
    店員陷於錯誤，同意丁○○持卡消費購物，而交付附表一編
    號6 ⑴示商品予丁○○。丁○○復承上詐取取財之單一接續
    犯意，並基於行使偽造私文書之犯意，接續於附表一編號 6
    ⑵所示時間，在附表一編號6 ⑵所示特約商店，持系爭信用
    卡佯裝為真正持卡人欲購物消費，並在簽帳單上偽簽「丙○
    ○」署名1 枚，而偽造簽帳單之私文書後，持交予附表一編
    號6 ⑵所示之特約商店人員據以行使，致該特約商店店員誤
    信為真，而陷於錯誤，交付附表一編號6 ⑵所示商品予丁○
    ○，足以生損害於丙○○、附表一編號6 ⑵所示特約商店及
    乙○銀行對於信用卡消費資料管理之正確性。
四、丁○○意圖為自己不法之所有，基於詐欺得利、行使偽造私
    文書之犯意，接續於附表一編號7 ⑴、⑵所示時間，在附表
    一編號7 ⑴、⑵所示特約商店，持系爭信用卡佯裝為真正持
    卡人欲以該信用卡支付住宿費用，並在簽帳單上偽簽「簡麗
    玲」、「丙○○」之署名各1 枚，而偽造簽帳單之私文書後
    ，持交予附表一編號7 所示之特約商店人員據以行使，致該
    特約商店店員誤信為真，而陷於錯誤，同意以系爭信用卡扣
    款，而詐得免予支付住宿費用之財產上不法利益，足以生損
    害於丙○○、附表一編號7 ⑴、⑵所示特約商店及乙○銀行
    對於信用卡消費資料管理之正確性。
五、丁○○意圖為自己不法之所有，基於詐欺取財、行使偽造及
    變造私文書之犯意，於109 年6 月29日上午10時51分前某時
    許，將系爭信用卡背面「持卡人簽名」欄內「丙○○」之署
    名塗掉，變造為「王惠玲」之署名，而變造該足以表示信用
    卡之簽名者於信用卡有效期限內有權使用該信用卡之辨識及
    證明之私文書後，接續於附表一編號9 ⑴、⑵、⑶所示時間
    ，在附表一編號9 ⑴、⑵、⑶所示特約商店，持變造信用卡
    背面署名之系爭信用卡，佯裝為真正持卡人欲購物消費，並
    在簽帳單上偽簽「王惠玲」署名共3 枚，而偽造簽帳單之私
    文書後，分別持交予附表一編號9 ⑴、⑵、⑶所示之特約商
    店人員據以行使，致附表一編號9 ⑵、⑶所示之特約商店店
    員誤信為真，而陷於錯誤，交付附表一編號9 ⑵、⑶所示商
    品予丁○○，足以生損害於丙○○、附表一編號9 ⑵、⑶所
    示特約商店及乙○銀行對於信用卡消費資料管理之正確性。
    其中附表一9 ⑴所示特約商店店員嗣發現丁○○盜刷信用卡
    之事，未將附表9 ⑴所示商品寄送與丁○○，該部分詐欺取
    財犯行因而未能得逞。
六、丙○○嗣於109 年6 月29日上午11時許，接獲乙○銀行傳送
    簡訊，始知悉系爭信用卡遭盜刷，即向乙○銀行辦理掛失。
    乙○銀行嗣發現該張信用卡於高雄市○○區○○○路000 號
    「御宿商旅」站前館（即附表一編號7 ⑴、⑵所示特約商店
    ）有刷卡紀錄，即告知「御宿商旅」站前館上開信用卡遭盜
    刷，並經「御宿商旅」站前館員工報警處理，經警於109 年
    6 月30日8 時25分許在「御宿商旅」站前館查獲丁○○，扣
    得丙○○乙○銀行信用卡，始悉上情。
七、案經丙○○訴由高雄市政府警察局三民第一分局報告臺灣高
    雄地方檢察署檢察官偵查起訴。
    理  由
一、證據能力之說明：
    查本判決所引用具有傳聞證據性質之證據，除因符合刑事訴
    訟法第159 條之1 至之4 關於傳聞法則例外規定者，本有證
    據能力外，其餘均經當事人於本院審理時同意有證據能力（
    見訴卷第43頁、第83頁），而本院審酌上開各項證據作成或
    取得時之客觀環境條件，並無違法取證或欠缺憑信性或關連
    性之情形，作為證據使用皆屬適當，依刑事訴訟法第159 條
    之5 第1 項之規定，應認均有證據能力，得作為認定事實之
    憑據。
二、認定事實所憑之證據：
    訊據被告丁○○固坦承於上開時間、地點持系爭丙○○乙○
    銀行信用卡消費如附表一所示金額之商品及服務，並偽造如
    附表一所示署名等犯行，然矢口否認有竊取系爭信用卡及變
    造系爭信用卡背面「王惠玲」署名之犯行，辯稱：系爭信用
    卡是我前往「八五亞太旅館」上樓前撿到的，且該信用卡背
    面簽名本來就是「王惠玲」，我並無竊盜及變造簽名之行為
    云云。經查：
  ㈠被告坦承犯行部分（即事實欄二至四及事實欄五除「變造系
    爭信用卡背面「王惠玲」署名外之犯罪事實）：
    此部分犯罪事實，業據被告於警詢、偵訊及本院審理時均坦
    承不諱（見警卷第7 至9 頁，偵卷第15、16頁，本院審訴卷
    第49頁，本院訴字卷第38至41、97至100 頁），核與證人即
    告訴人丙○○於警詢及本院審理時均指訴明確（見警卷第13
    至15頁，本院訴字卷第84至89頁），另經證人即御宿商旅站
    前館主任施嘉瑋於警詢時證述明確（見警卷第17至19頁），
    並有高雄市政府警察局三民第一分局扣押筆錄、扣押物品目
    錄表、扣押物品收據各1 份及扣押物照片2 張、贓物認領保
    管單1 份（見警卷第21至27、29、31頁）、系爭信用卡 109
    年6 月28日至同年月29日之交易明細1 份（見警卷第43至47
    頁）、寶雅國際股份有限公司109 年10月22日寶資政字第10
    91022-01號函暨所附被告於109 年6 月28日在寶雅高雄新田
    店之交易明細1 份、玉山銀行電子簽名系統畫面及信用卡簽
    單3 份（見偵卷第93至100 頁）、摩曼頓企業股份有限公司
    109 年10月16日摩（會）字第1090067 號函暨所附被告於10
    9 年6 月28日在摩曼頓高雄中山第二門市消費之信用卡交易
    明細簽單各1 份（見偵卷第102 、104 頁）、宏昌企業社陳
    報狀1 份（見偵卷第106 頁）、台灣中油股份有限公司油品
    行銷事業部高雄營業處109 年10月28日高處高零發字第1091
    0842230 號函暨所附被告於109 年6 月29日在中油高雄建國
    二路加油站消費之信用卡交易簽單1 份（見偵卷108 、 110
    頁）、家福股份有限公司鼎山分公司109 年10月15日109 年
    家福鼎山字第2020010015號函暨所附被告於109 年6 月29日
    在家樂福鼎山店消費之信用卡交易明細及簽單各2 份（見偵
    卷第112 、114 頁）、被告於109 年6 月29日在御之旅旅館
    有限公司消費之信用卡簽單及旅客付款明細單2 份、御宿商
    旅站前館109 年6 月29日之監視器畫面擷取照片23張（見偵
    卷第37至39、41至63頁）、家福股份有限公司鳳山分公司10
    9 年11月2 日家福鳳山字第1091102001號函暨所附被告於10
    9 年6 月29日在家樂福鳳山店消費之信用卡交易明細、簽單
    及產品價目表各3 份（見偵卷第116 、118 至126 頁）、高
    雄地方檢察署109 年12月21日電話紀錄單1 份（見偵卷第13
    8 頁）等證據資料在卷可稽，此部分之犯罪事實應堪認定。
  ㈡被告否認犯行部分（即事實欄一之竊盜犯行及事實欄五關於
    變造系爭信用卡背面「王惠玲」署名之犯罪事實）：
  ⒈事實欄一之竊盜犯行部分：
    此部分之犯罪事實，業據證人即告訴人丙○○於本院審理時
    指訴：我擔任八五亞太旅店櫃台人員，案發當時在旅館服務
    櫃台，被告預訂之後的房間，並趁我在辦事情不注意時，伸
    手到我後面的背包偷取系爭信用卡，當時她有拿信用卡、現
    金，但有把現金放回去，所以我只有被偷系爭信用卡，監視
    器有拍下行竊過程，被告就是竊嫌等語明確（見本院訴字卷
    第84至89頁），已就被告行竊之過程指證綦詳。且經本院當
    庭勘驗案發現場之監視錄影光碟，勘驗結果為：「㈠檔名『
    LINE_V00000000_000000000』，錄影畫面顯示時間為2020/6
    /28 20：52：54至20：54：16，長度1 分21秒：畫面顯示告
    訴人丙○○坐在電腦螢幕前，被告站在丙○○左側，趁丙○
    ○操作前方電腦之際，傾身伸手拿取告訴人後方之皮夾，被
    告隨後轉身，朝向螢幕監視器鏡頭拍攝方向，翻找皮夾內財
    物，後告訴人丙○○轉向被告方向，被告有蹲下及轉身掩飾
    手上財物之舉動，被告期間並與告訴人正常交談，事後另趁
    告訴人回座操作電腦之際，將皮夾放回原處」、「㈡檔名『
    LINE_V00000000_000000000』，錄影畫面顯示時間為2020/6
    /28 20：54：27至20：55：24，長度56秒：畫面顯示告訴人
    丙○○坐在電腦前方，被告趁告訴人不注意之時，傾身在告
    訴人後方有翻動動作，但因手部動作遭被告身體擋住，無法
    清楚辨識，後被告站直身體，有將紙鈔放入手中紅色皮夾之
    動作，另以右手將左手上之本件乙○銀行信用卡拿取後放入
    該紅色皮夾，放入前尚有轉動信用卡觀看信用卡之動作」，
    有本院110 年9 月13日勘驗筆錄1 份附卷供參（見本院訴字
    卷第90、91頁），勘驗結果與上開證人丙○○證述之情節相
    互印證無誤，堪認被告確實有於事實欄一所示之時間、地點
    ，趁告訴人丙○○操作電腦不及注意之際，伸手拿取告訴人
    背後之皮夾，並在翻找後取出皮夾中之系爭信用卡，旋即放
    入被告自己之紅色皮夾中。是被告辯稱：系爭信用卡是我前
    往「八五亞太旅館」上樓前撿到的云云（見本院訴字卷第92
    ）頁，顯與事實不符，而非可採。從而，被告如事實欄一所
    示之竊盜犯行，應堪認定。
  ⒉事實欄五關於變造系爭信用卡背面「王惠玲」署名並加以行
    使之犯行部分：
  ⑴此部分之犯罪事實，業據證人即告訴人丙○○於警詢及本院
    審理時指訴：系爭信用卡遺失時，信用卡背面是我的名字丙
    ○○，後來被塗改成「王惠玲」，「王惠玲」不是我簽的，
    本件被盜刷的消費簽名「丙○○」、「簡麗玲」、「王惠玲
    」都不是我簽的等語明確（見警卷第15頁，本院訴字卷第86
    、87頁），已明白指證系爭信用卡遭竊前，背面確係簽署「
    丙○○」之署名。且系爭信用卡既係告訴人丙○○所持有使
    用，衡情告訴人當然會簽署自己之署名，以免使用系爭信用
    卡時，會因簽名與實際持卡人不符而有被拒絕之情形，尤其
    告訴人是男性，而「王惠玲」顯係女性姓名，告訴人於消費
    時簽署「王惠玲」之署名，亦有被特約商店識破而無法使用
    系爭信用卡之高度可能，是告訴人實無必要在系爭信用卡背
    面簽署「王惠玲」之署名，而導致系爭信用卡無法使用之必
    要，堪認其上開證述內容應與時情相符，而堪採認。再者，
    被告於附表一編號6 ⑵、7 ⑵消費時確係簽署「丙○○」之
    署名，若系爭信用卡背面並非簽署「丙○○」之署名，而係
    簽署「王惠玲」之署名，被告焉能知悉系爭信用卡之持卡人
    為「丙○○」，而正確無誤地簽署「丙○○」之署名，益徵
    系爭信用背面於失竊前，應係簽署「丙○○」之署名無誤。
    而系爭信用卡係被告所竊取，業經認定如前，則其竊取系爭
    信用卡後，該信用卡一直由被告持有中，並未輾轉流經他人
    之手，亦足以推認該信用卡背面「署名」於被查獲時所簽署
    之「王惠玲」署名，應係由持有並使用該信用卡之被告所塗
    改並簽署無疑。此外，再以冒名盜刷信用卡之實務觀之，盜
    刷者通常會視持卡人署名之性別取向，而決定由何人出面盜
    刷，以免由男性持女性署名之信用卡，或由女性持男性署名
    之信用卡盜刷，會大大增加被特約商店人員識破之風險，是
    以本件被告係女性，而系爭信用卡背面署名「丙○○」一望
    即知是男性姓名，被告持系爭信用卡盜刷消費時，為免盜刷
    行為遭識破，而將該信用卡背面署名改為女性取向之「王惠
    玲」署名，亦屬情理之中，而堪認定。綜上所述，本件系爭
    信用卡背面署名「丙○○」遭塗改變造為「王惠玲」，應係
    被告為避免盜刷行為遭識破所為之變造行為，實堪認定。
  ⑵按，在信用卡背面簽名欄簽名，自形式上整體觀察，即足以
    知悉係表示信用卡之簽名者於信用卡有效期限內有權使用該
    信用卡之辨識及證明，並非依習慣或特約表示一定用意之證
    明，性質上係屬刑法第210 條之私文書。上訴人在上開二張
    信用卡背面之簽名欄內，偽簽「林進男」之署押部分，應成
    立刑法第210 條之偽造私文書罪（最高法院93年度台上字第
    3419號判決意旨參照）。故本件被告將系爭信用卡背面「丙
    ○○」署名塗改變更為「王惠玲」，係表示該信用卡之持有
    人為「王惠玲」，係表示信用卡之簽名者「王惠玲」於信用
    卡有效期限內有權使用該信用卡之辨識及證明，其行為自屬
    變造私文書甚明，被告進而將該變造之信用卡背面署名交予
    如附表一編號9 所示之特約商店人員行使後，自屬行使變造
    私文書無疑。至公訴意旨雖認被告此部分之犯行係犯刑法第
    201 條之1 第2 項之行使變造信用卡罪嫌，然本件被告僅係
    將系爭信用卡背面持卡人之署名「丙○○」塗改變造為「王
    惠玲」，用以表示信用卡之簽名者「王惠玲」於信用卡有效
    期限內有權使用該信用卡之辨識及證明，屬變造私文書犯行
    無疑，且其並未變造系爭信用卡之發卡銀行、卡號、有效期
    限等信用卡重要事項，要與刑法第201 條之1 第2 項之行使
    變造信用卡罪之構成要件有異，此部分之公訴意旨應有誤解
    。是本件被告如事實欄五所示行使變造私文書部分犯行應堪
    認定（至如事實欄五所示詐欺取財未遂、詐欺取財及行使偽
    造私文書部分犯行均已認定如前，詳理由欄㈠所示）。
  ㈢綜上所述，本件事證明確，被告前揭所辯顯屬事後卸責之詞
    ，均無可採，其上開犯行均已堪認定，應予依法論科。
三、論罪科刑：
  ㈠罪名與罪數：
  ⒈核被告就事實欄一所為，係犯刑法第320 條第1 項之竊盜罪
    。至起訴意旨雖認被告此部分之犯行，係犯刑法第337 條之
    侵占遺失物罪嫌，然經本院上開調查結果，已認定被告係竊
    取系爭信用卡，而非撿拾侵占而來，此部分公訴意旨尚有未
    恰，然與上開論罪科刑部分之基礎社會事實同一，本院自得
    加以審理，且因檢察官於本院審理時已當庭變更起訴犯罪事
    實及論罪法條（見本院訴字卷第91頁），自無庸再依刑事訴
    訟法第300 條規定變更起訴法條。
  ⒉核被告就事實欄二所為，其中附表一編號1 至5 均係犯刑法
    第339 條第1 項之詐欺取財罪（共5 罪），附表一編號8 、
    10均係犯刑法第339 條第3 項、第1 項之詐欺取財未遂罪（
    共2 罪）。被告於附表一編號3 ⑴、⑵所載時間，在同一特
    約商店刷卡消費，中間僅相隔36秒，被告係於同地且密切接
    近之時間實施，侵害相同法益，各行為之獨立性極為薄弱，
    依一般社會健全觀念，在時間差距上，難以強行分開，在刑
    法評價上，以視為數個舉動之接續施行，合為包括之一行為
    予以評價較為合理。
  ⒊核被告就事實欄三所為，其中附表一編號6 ⑴部分，係犯刑
    法第339 條第1 項之詐欺取財罪，附表一編號6 ⑵部分，係
    犯刑法第339 條第1 項之詐欺取財罪、同法第216 條、第21
    0 條之行使偽造私文書罪。被告於簽帳單上偽造「丙○○」
    署名之部分行為，為其後偽造私文書行為之一部；而其偽造
    私文書後進而行使，偽造之低度行為復為行使之高度行為所
    吸收，均不另論罪。又，被告於附表一編號6 ⑴、⑵所載時
    間，在同一特約商店刷卡消費所為之詐欺取財犯行，中間僅
    相隔12分鐘，被告係於同地且密切接近之時間實施，侵害相
    同法益，各行為之獨立性極為薄弱，依一般社會健全觀念，
    在時間差距上，難以強行分開，在刑法評價上，以視為數個
    舉動之接續施行，合為包括之一行為予以評價較為合理。被
    告所犯詐欺取財、行使偽造私文書2 罪，係以一行為觸犯 2
    罪名，為想像競合犯，應依刑法第55條前段之規定，從一重
    論以行使偽造私文書罪。
  ⒋核被告就事實欄四所為，均係犯刑法第339 條第2 項之詐欺
    得利罪、同法第216 條、第210 條之行使偽造私文書罪。被
    告於簽帳單上偽造「簡麗玲」、「丙○○」署名之部分行為
    ，為其後偽造私文書行為之一部；而其偽造私文書後進而行
    使，偽造之低度行為復為行使之高度行為所吸收，均不另論
    罪。又、被告於附表一編號7 ⑴、⑵所載時間，在同一特約
    商店刷卡消費之詐欺得利及行使偽造私文書犯行，刷卡時間
    密切接近，侵害相同法益，各行為之獨立性極為薄弱，依一
    般社會健全觀念，在時間差距上，難以強行分開，在刑法評
    價上，以視為數個舉動之接續施行，合為包括之一行為予以
    評價較為合理。被告所犯詐欺得利、行使偽造私文書2 罪，
    係以一行為觸犯2 罪名，為想像競合犯，應依刑法第55條前
    段之規定，從一重論以行使偽造私文書罪。
  ⒌核被告就事實欄五所為：
  ⑴其中附表一編號9 ⑴部分，係犯刑法第339 條第3 項、第 1
    項之詐欺取財未遂罪、同法第216 條、第210 條之行使偽造
    私文書罪、行使變造私文書罪，附表一編號9 ⑵、⑶部分，
    均係犯刑法第339 條第1 項之詐欺取財罪、同法第216 條、
    第210 條之行使偽造私文書罪、行使變造私文書罪。至起訴
    意旨雖認被告行使變造信用卡背面署名之行為，係犯刑法第
    201 條之1 第2 項之行使變造信用卡罪嫌，與本院上開認定
    結果有悖，此部分公訴意旨尚有未恰，然與上開刑法第 216
    條、第210 條之行使變造私文書罪部分之基礎社會事實同一
    ，本院自得加以審理，並依刑事訴訟法第300 條規定變更起
    訴法條。
  ⑵被告在系爭信用卡背面持卡人簽名欄內變造「王惠玲」署名
    、在簽帳單之持卡人簽名欄內偽造「王惠玲」署名之行為，
    為其後變造、偽造私文書行為之一部；而其變造、偽造私文
    書後進而行使，變造、偽造之低度行為復為行使之高度行為
    所吸收，均不另論罪。
  ⑶被告於附表一編號9 ⑴、⑵、⑶所載時間，在同一特約商店
    刷卡消費之詐欺取財未遂、詐欺取財及行使偽造私文書、行
    使變造私文書犯行，刷卡時間密切接近，侵害相同法益，各
    行為之獨立性極為薄弱，依一般社會健全觀念，在時間差距
    上，難以強行分開，在刑法評價上，以視為數個舉動之接續
    施行，合為包括之一行為予以評價較為合理。另按刑法上之
    接續犯，就各個單獨之犯罪行為分別以觀，雖似各自獨立之
    行為，惟因其係出於單一之犯意，故法律上仍就全部之犯罪
    行為給予一次之評價，而屬單一一罪，其部分行為如已既遂
    ，縱後續之行為止於未遂或尚未著手，仍應論以既遂罪（最
    高法院85年度台上字第2242號判決意旨參照）。被告就附表
    一編號9 ⑴部分涉犯詐欺取財未遂，因與附表一編號9 ⑵、
    ⑶為接續犯，應論以既遂罪。
  ⑷被告所犯行使變造私文書、詐欺取財、行使偽造私文書等3
    罪，係以一行為觸犯3 罪名，為想像競合犯，應依刑法第55
    條前段之規定，從一重論以行使偽造私文書罪。
  ⒍被告所犯上開竊盜罪（1 罪）、詐欺取財罪（5 罪，附表一
    編號1 至5 ）、行使偽造私文書罪（3 罪，附表一編號6 、
    7 、9 ）、詐欺取財未遂罪（2 罪，附表一編號8 、10）等
    11罪，犯意各別，行為互殊，應分論併罰。
  ⒎爰以行為人之責任為基礎，審酌被告不思以正當途徑賺取所
    需，率爾竊取告訴人之信用卡，並變造信用卡背面簽名，且
    持以盜刷消費，詐取如附表一所示之財物及利益，造成告訴
    人及發卡銀行財物損失及危害社會治安，欠缺法紀觀念及未
    尊重他人財產權，所為實不足取。惟念被告犯後坦承大部分
    犯行，態度尚可，兼衡被告之犯罪動機、竊取信用卡及盜刷
    之犯罪手段、所詐得物品及利益之價值，迄今尚未返還所詐
    取之物及利益或適度賠償被害人之損失，及被告自述其智識
    程度為高職畢業，目前待業中，生活所需由阿姨支援，未婚
    ，無小孩，與母親、弟弟同住等經濟、生活狀況（見本院訴
    字卷第102 頁），並考量被告罹有輕鬱症、焦慮症、失眠症
    等疾病，目前正持續接受治療之身心狀況，有診斷證明書2
    份在卷（見本院訴字卷第53、55頁）等一切情狀，分別量處
    如主文第1 項及附表一所示之刑，並均諭知以新臺幣（下同
    ）1,000 元折算1 日之易科罰金折算標準。並就所處拘役（
    竊盜罪及附表一編號1 至5 、8 、10）及有期徒刑部分（附
    表一編號6 、7 、9 ），分別定其應執行之刑如主文第1 項
    所示，並均諭知以1,000 元折算1 日之易科罰金折算標準。
四、沒收：
  ㈠被告在系爭信用卡背面持卡人簽名欄變造「王惠玲」署名 1
    枚，並在如附表一編號6 ⑵、7 ⑴、⑵、9 ⑴、⑵、⑶所示
    簽帳單之持卡人簽名欄上偽造「丙○○」署名2 枚、「簡麗
    玲」署名1 枚、「王惠玲」之署名3 枚，均屬偽造、變造之
    署押，應依刑法第219 條之規定，均予宣告沒收之。
  ㈡被告如附表一編號1 至7 、9 所示犯行，分別詐得如附表一
    編號1 至7 、9 所示之利益及財物，均屬其犯罪所得，應依
    刑法第38條之1 第1 項前段、第3 項規定均予宣告沒收，於
    全部或一部不能沒收或不宜執行沒收時，追徵其價額。至被
    告所竊取之系爭信用卡，業已發還告訴人，有贓物認領保管
    單1份在卷（見警卷第29頁），自無庸予以宣告沒收。
據上論斷，應依刑事訴訟法第299 條第1 項前段、第300 條，判
決如主文。
本案經檢察官甲○○提起公訴，檢察官高嘉惠到庭執行職務。
中    華    民    國  110     年    10    月    8    日
                      刑事第二庭審判長法  官  吳佳頴
                                      法  官  林于心
                                      法  官  陳盈吉
以上正本證明與原本無異。
如不服本判決應於收受判決後20日內向本院提出上訴書狀，並應
敘述具體理由。其未敘述上訴理由者，應於上訴期間屆滿後20日
內向本院補提理由書(均須按他造當事人之人數附繕本)「切勿逕
送上級法院」。
因疫情而遲誤不變期間，得向法院聲請回復原狀。
中    華    民    國  110     年    10    月    8    日
                                      書記官  鄭人芳
附錄本案論罪科刑法條：
中華民國刑法第210 條
偽造、變造私文書，足以生損害於公眾或他人者，處5 年以下有
期徒刑。
 
中華民國刑法第216 條
行使第210 條至第215 條之文書者，依偽造、變造文書或登載不
實事項或使登載不實事項之規定處斷。
 
中華民國刑法第320條
意圖為自己或第三人不法之所有，而竊取他人之動產者，為竊盜
罪，處 5 年以下有期徒刑、拘役或 50 萬元以下罰金。
意圖為自己或第三人不法之利益，而竊佔他人之不動產者，依前
項之規定處斷。
前二項之未遂犯罰之。
 
中華民國刑法第339條
意圖為自己或第三人不法之所有，以詐術使人將本人或第三人之
物交付者，處5 年以下有期徒刑、拘役或科或併科50萬元以下罰
金。
以前項方法得財產上不法之利益或使第三人得之者，亦同。
前二項之未遂犯罰之。
 
附表一：
┌───┬────┬────┬─────┬────┬────┬──────┐
│編號  │時間    │地點    │消費物品或│刷卡金額│信用卡簽│主文        │
│      │        │        │財產上利益│(新臺幣)│帳單署名│            │
├───┼────┼────┼─────┼────┼────┼──────┤
│1     │109 年6 │「寶雅生│廣源良綠茶│190元   │免簽名  │丁○○犯詐欺│
│      │月28日21│活館」高│全身磨砂露│        │        │取財罪，處拘│
│      │時46分許│雄新田店│2 瓶      │        │        │役貳拾日，如│
│      │        │ (高雄市│          │        │        │易科罰金，以│
│      │        │新興區新│          │        │        │新臺幣壹仟元│
│      │        │田路168 │          │        │        │折算壹日。未│
│      │        │號)     │          │        │        │扣案之犯罪所│
│      │        │        │          │        │        │得「廣源良綠│
│      │        │        │          │        │        │茶全身磨砂露│
│      │        │        │          │        │        │」貳瓶均沒收│
│      │        │        │          │        │        │，於全部或一│
│      │        │        │          │        │        │部不能沒收或│
│      │        │        │          │        │        │不宜執行沒收│
│      │        │        │          │        │        │時，追徵其價│
│      │        │        │          │        │        │額。        │
├───┼────┼────┼─────┼────┼────┼──────┤
│2     │109 年6 │「摩曼頓│後背包1個 │1,782元 │免簽名  │丁○○犯詐欺│
│      │月28日22│企業股份│          │        │        │取財罪，處拘│
│      │時2 分許│有限公司│          │        │        │役叁拾日，如│
│      │        │」高雄中│          │        │        │易科罰金，以│
│      │        │山第二門│          │        │        │新臺幣壹仟元│
│      │        │市( 高雄│          │        │        │折算壹日。未│
│      │        │市新興區│          │        │        │扣案之犯罪所│
│      │        │中山二路│          │        │        │得後背包壹個│
│      │        │528 號) │          │        │        │沒收，於全部│
│      │        │        │          │        │        │或一部不能沒│
│      │        │        │          │        │        │收或不宜執行│
│      │        │        │          │        │        │沒收時，追徵│
│      │        │        │          │        │        │其價額。    │
├─┬─┼────┼────┼─────┼────┼────┼──────┤
│3 │⑴│109 年6 │「寶雅生│詳如附表二│2,391元 │免簽名  │丁○○犯詐欺│
│  │  │月28日22│活館」高│          │        │        │取財罪，處拘│
│  │  │時35分9 │雄新田店│          │        │        │役叁拾日，如│
│  │  │秒      │ (高雄市│          │        │        │易科罰金，以│
│  │  │        │新興區新│          │        │        │新臺幣壹仟元│
│  │  │        │田路168 │          │        │        │折算壹日。未│
│  │  │        │號)     │          │        │        │扣案如附表二│
│  ├─┼────┼────┼─────┼────┼────┤所示之犯罪所│
│  │⑵│109 年6 │「寶雅生│好奇純水嬰│78元    │免簽名  │得、「好奇純│
│  │  │月28日22│活館」高│兒濕巾 2  │        │        │水嬰兒濕巾」│
│  │  │時35分45│雄新田店│包        │        │        │貳包均沒收，│
│  │  │秒      │ (高雄市│          │        │        │於全部或一部│
│  │  │        │新興區新│          │        │        │不能沒收或不│
│  │  │        │田路168 │          │        │        │宜執行沒收時│
│  │  │        │號)     │          │        │        │，追徵其價額│
│  │  │        │        │          │        │        │。          │
├─┴─┼────┼────┼─────┼────┼────┼──────┤
│4     │109 年6 │宏昌企業│褲子1件   │1,100元 │信用卡簽│丁○○犯詐欺│
│      │月28日23│社（高雄│          │        │帳單已丟│取財罪，處拘│
│      │時14分許│市新興區│          │        │棄      │役叁拾日，如│
│      │        │文化路90│          │        │        │易科罰金，以│
│      │        │號）    │          │        │        │新臺幣壹仟元│
│      │        │        │          │        │        │折算壹日。未│
│      │        │        │          │        │        │扣案之犯罪所│
│      │        │        │          │        │        │得褲子壹件沒│
│      │        │        │          │        │        │收，於全部或│
│      │        │        │          │        │        │一部不能沒收│
│      │        │        │          │        │        │或不宜執行沒│
│      │        │        │          │        │        │收時，追徵其│
│      │        │        │          │        │        │價額。      │
├───┼────┼────┼─────┼────┼────┼──────┤
│5     │109 年6 │台灣中油│汽油      │60元    │免簽名  │丁○○犯詐欺│
│      │月29日1 │建國二路│          │        │        │取財罪，處拘│
│      │時12分許│站（高雄│          │        │        │役貳拾日，如│
│      │        │市三民區│          │        │        │易科罰金，以│
│      │        │建國二路│          │        │        │新臺幣壹仟元│
│      │        │66號）  │          │        │        │折算壹日。未│
│      │        │        │          │        │        │扣案之犯罪所│
│      │        │        │          │        │        │得汽油（價值│
│      │        │        │          │        │        │新臺幣陸拾元│
│      │        │        │          │        │        │）沒收，於全│
│      │        │        │          │        │        │部或一部不能│
│      │        │        │          │        │        │沒收或不宜執│
│      │        │        │          │        │        │行沒收時，追│
│      │        │        │          │        │        │徵其價額。  │
├─┬─┼────┼────┼─────┼────┼────┼──────┤
│6 │⑴│109 年6 │家樂福鼎│微波爐 1  │3,270元 │無簽名  │丁○○犯行使│
│  │  │月29日2 │山店（高│台、 AIR  │        │        │偽造私文書罪│
│  │  │時28分許│雄市三民│WALK 混款 │        │        │，處有期徒刑│
│  │  │        │區大順二│鞋 1 雙、 │        │        │叁月，如易科│
│  │  │        │路849 號│EL 拉克蘭 │        │        │罰金，以新臺│
│  │  │        │）      │袖棉 T 1  │        │        │幣壹仟元折算│
│  │  │        │        │件        │        │        │壹日。偽造之│
├─┼─┼────┼────┼─────┼────┼────┤「丙○○」署│
│  │⑵│109 年6 │家樂福鼎│獨立筒床墊│3,999元 │丙○○  │名壹枚沒收。│
│  │  │月29日2 │山店（高│1 個      │        │        │未扣案之犯罪│
│  │  │時40分許│雄市三民│          │        │        │所得微波爐壹│
│  │  │        │區大順二│          │        │        │台、AIR WALK│
│  │  │        │路849 號│          │        │        │混款鞋壹雙、│
│  │  │        │）      │          │        │        │EL拉克蘭袖棉│
│  │  │        │        │          │        │        │T 壹件、獨立│
│  │  │        │        │          │        │        │筒床墊壹個均│
│  │  │        │        │          │        │        │沒收，於全部│
│  │  │        │        │          │        │        │或一部不能沒│
│  │  │        │        │          │        │        │收或不宜執行│
│  │  │        │        │          │        │        │沒收時，追徵│
│  │  │        │        │          │        │        │其價額。    │
├─┼─┼────┼────┼─────┼────┼────┼──────┤  
│7 │⑴│109 年6 │「御宿商│旅宿服務  │1,100元 │簡麗玲  │丁○○犯行使│
│  │  │月29日4 │旅」站前│          │        │        │偽造私文書罪│
│  │  │時8 分許│館（高雄│          │        │        │，處有期徒刑│
│  │  │        │市三民區│          │        │        │貳月，如易科│
│  │  │        │建國二路│          │        │        │罰金，以新臺│
│  │  │        │283 號）│          │        │        │幣壹仟元折算│
├─┼─┼────┼────┼─────┼────┼────┤壹日。偽造之│
│  │⑵│109 年6 │「御宿商│旅宿服務  │1,100元 │丙○○  │「簡麗玲」、│
│  │  │月29日9 │旅」站前│          │        │        │「丙○○」署│
│  │  │時15分許│館（高雄│          │        │        │名各壹枚均沒│
│  │  │        │市三民區│          │        │        │收。未扣案之│
│  │  │        │建國二路│          │        │        │犯罪所得新臺│
│  │  │        │283 號）│          │        │        │幣貳仟貳佰元│
│  │  │        │        │          │        │        │沒收，於全部│
│  │  │        │        │          │        │        │或一部不能沒│
│  │  │        │        │          │        │        │收或不宜執行│
│  │  │        │        │          │        │        │沒收時，追徵│
│  │  │        │        │          │        │        │其價額。    │
├─┴─┼────┼────┼─────┼────┼────┼──────┤
│8     │109 年6 │家樂福鼎│交易取消  │19,900  │無簽帳單│丁○○犯詐欺│
│      │月29日10│山店（高│          │元      │        │取財未遂罪，│
│      │時1 分許│雄市三民│          │        │        │處拘役叁拾日│
│      │        │區大順二│          │        │        │，如易科罰金│
│      │        │路849 號│          │        │        │，以新臺幣壹│
│      │        │）      │          │        │        │仟元折算壹日│
│      │        │        │          │        │        │。          │
├─┬─┼────┼────┼─────┼────┼────┼──────┤
│9 │⑴│109 年6 │家樂福鳳│LG 牌電視 │20,900  │王惠玲  │丁○○犯行使│
│  │  │月29日10│山店（高│機 1 台（ │元      │        │偽造私文書罪│
│  │  │時51分許│雄市鳳山│嗣後未寄送│        │        │，處有期徒刑│
│  │  │        │區中山西│）        │        │        │陸月，如易科│
│  │  │        │路236 號│          │        │        │罰金，以新臺│
│  │  │        │）      │          │        │        │幣壹仟元折算│
├─┼─┼────┼────┼─────┼────┼────┤壹日。偽造之│
│  │⑵│109 年6 │家樂福鳳│三星牌手機│6,490元 │王惠玲  │「王惠玲」署│
│  │  │月29日11│山店（高│1 支（型號│        │        │名叁枚、變造│
│  │  │時13分許│雄市鳳山│A30S）    │        │        │之「王惠玲」│
│  │  │        │區中山西│          │        │        │署名壹枚均沒│
│  │  │        │路236 號│          │        │        │收。未扣案之│
│  │  │        │）      │          │        │        │犯罪所得三星│
├─┼─┼────┼────┼─────┼────┼────┤牌手機貳支（│
│  │⑶│109 年6 │家樂福鳳│三星牌手機│9,380元 │王惠玲  │型號分別為A3│
│  │  │月29日11│山店（高│1 支（型號│        │        │0S、A51 ）均│
│  │  │時19分許│雄市鳳山│A51）     │        │        │沒收，於全部│
│  │  │        │區中山西│          │        │        │或一部不能沒│
│  │  │        │路236 號│          │        │        │收或不宜執行│
│  │  │        │）      │          │        │        │沒收時，追徵│
│  │  │        │        │          │        │        │其價額。    │
├─┴─┼────┼────┼─────┼────┼────┼──────┤
│10    │109 年6 │日本橋資│交易失敗  │906元   │無簽帳單│丁○○犯詐欺│
│      │月29日13│訊廣場高│          │        │        │取財未遂罪，│
│      │時45分許│雄店（高│          │        │        │處拘役貳拾日│
│      │        │雄市三民│          │        │        │，如易科罰金│
│      │        │區建國二│          │        │        │，以新臺幣壹│
│      │        │路90號）│          │        │        │仟元折算壹日│
│      │        │        │          │        │        │。          │
└───┴────┴────┴─────┴────┴────┴──────┘
 
附表二：
┌──┬──────────────┬──┐
│編號│購買商品                    │數量│
├──┼──────────────┼──┤
│1   │黑人全亮白牙膏- 清新薄荷140g│2條 │
├──┼──────────────┼──┤
│2   │歐樂B牙線50M2入-基本無蠟    │1包 │
├──┼──────────────┼──┤
│3   │蘇菲彈力貼身超薄基本16片4 入│1包 │
│    │日用23cm                    │    │
├──┼──────────────┼──┤
│4   │刷樂彈力牙刷家庭量販包9 支入│1包 │
├──┼──────────────┼──┤
│5   │脫普頂極男士極淨沁涼沐浴露  │1罐 │
│    │750g                        │    │
├──┼──────────────┼──┤
│6   │MARO男士終極全效沐浴乳400ml │1罐 │
│    │酷涼                        │    │
├──┼──────────────┼──┤
│7   │逸萱秀瞬效蓬鬆易吹乾洗髮乳  │2罐 │
│    │700ml                       │    │
├──┼──────────────┼──┤
│8   │逸萱秀瞬效蓬鬆易吹乾潤髮膜  │1罐 │
│    │700ml                       │    │
├──┼──────────────┼──┤
│9   │蕾妮亞極吸好眠晚安褲褲型衛生│1包 │
│    │棉2 片M                     │    │
├──┼──────────────┼──┤
│10  │蕾妮亞靈觸感特薄衛生棉16片*2│1包 │
│    │日25cm                      │    │
├──┼──────────────┼──┤
│11  │蕾妮亞靈觸感特薄衛生棉7 片3 │2包 │
│    │入夜用35cm                  │    │
├──┼──────────────┼──┤
│12  │蕾妮亞靈觸感特薄衛生棉6 片3 │3包 │
│    │入夜用40cm                  │    │
├──┼──────────────┼──┤
│13  │寶雅購物袋2號               │1個 │
└──┴──────────────┴──┘